【裁判字號】    97,訴,2761
【裁判日期】    970723
【裁判案由】    毒品危害防制條例
【裁判全文】
臺灣臺中地方法院刑事判決              97年度訴字第2761號
公  訴  人  臺灣臺中地方法院檢察署檢察官
被      告  乙○○
                    （
上列被告因違反毒品危害防制條例案件，經檢察官提起公訴（97
年度毒偵字第2930號），被告於準備程序就被訴事實為有罪之陳
述，經本院裁定由受命法官獨任改行簡式審判程序審理，判決如
下：
    主    文
乙○○施用第一級毒品，累犯，處有期徒刑拾月。扣案之注射針
筒壹支沒收。
    犯罪事實
一、乙○○前於民國90年間因施用毒品案件，經本院以90年度毒
    聲字第2854號裁定送觀察勒戒後，因認有繼續施用毒品傾向
    ，再經本院以90年度毒聲字第3316號裁定令入戒治處所施以
    強制戒治，於91年7月5日強制戒治期滿，並由臺灣臺中地方
    法院檢察署檢察官於91年7月12日以91年度戒毒偵字第320號
    為不起訴處分確定；復於92年間，再因施用毒品案件，經本
    院裁定令入戒治處所施以強制戒治，於93年1月9日因法律修
    正報結，並經本院於93年3月17日以93年度訴字第226號判決
    判處有期徒刑8月確定，甫於94年1月8日縮刑期滿執行完畢
    。詎乙○○猶不知悔改，不思戒絕毒品，於前開強制戒治執
    行完畢釋放後5年內，復基於施用第一級毒品海洛因之犯意
    ，於97年6月1日20時許，在臺中市○區○○○路與忠明南路
    口健康公園之廁所內，以將第一級毒品海洛因摻水稀釋置入
    注射針筒內再注射入體內之方式，施用第一級毒品海洛因1
    次。嗣經警於97年6月2日15時許，在其位於臺中市○○○街
    11巷12號之住處內，由其父親廖國夫報警而查獲，並當場扣
    得其所有供施用第一級毒品海洛因之注射針筒1支，經警採
    集其尿液送檢驗結果呈毒品海洛因代謝物嗎啡陽性反應，始
    悉上情。
二、案經臺中市警察局第三分局報請臺灣臺中地方法院檢察署檢
    察官偵查起訴。
    理    由
一、按本件被告乙○○所犯係死刑、無期徒刑、最輕本刑為3年
    以上有期徒刑以外之罪，其於準備程序就前揭被訴事實為有
    罪之陳述，經受命法官告知簡式審判程序之旨，並聽取其與
    公訴人之意見後，本院認無不得或不宜改依簡式審判程序進
    行之處，爰依刑事訴訟法第273條之1第1項，裁定本件由受
    命法官獨任進行簡式審判程序，合先敘明。
二、訊據被告乙○○對於上揭犯罪事實坦承不諱，而被告為警查
    獲之後採集之尿液，經送驗結果，呈現海洛因代謝物之嗎啡
    陽性反應（按嗎啡經化學合成可製得海洛因，海洛因施打入
    人體後，經新陳代謝作用又可分解成嗎啡，故海洛因在進入
    人體後，均以嗎啡型態排於尿液中），此有中山醫學大學附
    設醫院藥物檢測中心出具之97年6月19日第0000000號尿液檢
    驗報告書1份在卷可稽，並有臺中市警察局第三分局委託尿
    液檢驗代號與真實姓名對照表1紙附卷可參，此外，復有注
    射針筒1支扣案可佐，足見被告前開自白確與事實相符。又
    被告前於90年間因施用毒品案件，經本院以90年度毒聲字第
    2854號裁定送觀察勒戒後，因認有繼續施用毒品傾向，再經
    本院以90年度毒聲字第3316號裁定令入戒治處所施以強制戒
    治，於91年7月5日強制戒治期滿，並由臺灣臺中地方法院檢
    察署檢察官於91年7月12日以91年度戒毒偵字第320號為不起
    訴處分確定，有臺灣臺中地方法院檢察署刑案資料查註紀錄
    表及臺灣高等法院被告前案紀錄表各1份在卷可稽，被告於
    經強制戒治期滿執行完畢釋放後，5年內復施用第一級毒品
    海洛因，係再犯毒品危害防制條例第10條之罪堪以認定，本
    案事證明確，被告犯行洵堪認定，應依法論科。
三、按海洛因係屬毒品危害防制條例所定之第一級毒品，不得非
    法施用。核被告所為，係犯毒品危害防制條例第10條第1項
    之施用第一級毒品罪。被告為供施用而持有第一級毒品海洛
    因之低度行為，應為施用第一級毒品海洛因之高度行為所吸
    收，不另論罪。又查被告前於92年間，因施用毒品案件，經
    本院於93年3月17日以93年度訴字第226號判決判處有期徒刑
    8月確定，甫於94年1月8日縮刑期滿執行完畢，此有臺灣臺
    中地方法院檢察署刑案資料查註紀錄表及臺灣高等法院被告
    前案紀錄表各1份在卷可按，被告前受有期徒刑之執行完畢
    後，5年以內故意再犯本件有期徒刑以上之罪，為累犯，應
    依刑法第47條第1項之規定，加重其刑。爰審酌被告前有施
    用毒品紀錄，仍不知悔改警惕，猶施用毒品不輟，且因施用
    毒品之犯行，經歷觀察勒戒、強制戒治之機會，仍無法戒除
    施用毒品之惡習，猶故態復萌，再次施用毒品，無視於毒品
    對於自身健康之嚴重傷害及國家對於杜絕毒品犯罪之禁令，
    惟因施用毒品本身係屬自戕行為，對於社會所產生之潛在危
    害性尚屬輕微，為兼顧被告斷絕生理成癮性及心理依賴性之
    必要，量刑不宜過輕，且考量本件被告施用毒品之次數僅有
    1 次，暨其犯後於本院審理中坦承犯行，態度尚稱良好等一
    切情狀，量處如主文所示之刑，以示懲儆。又扣案之注射針
    筒1支係屬被告所有供犯施用第一級毒品海洛因所用之物，
    業據被告供承在卷，爰依刑法第38條第1項第2款之規定，予
    以宣告沒收。
據上論斷，應依刑事訴訟法第273條之1第1項、第299條第1項前
段，毒品危害防制條例第10條第1項，刑法第11條、第47條第1項
、第38條第1項第2款，判決如主文。
本案經檢察官甲○○到庭執行職務
中    華    民    國    97    年     7    月    23    日
                  臺灣臺中地方法院刑事第五庭
                      法  官  吳崇道
上正本證明與原本無異。
如不服本判決，應於收受送達後10日內向本院提出上訴書狀（應
敘述具體理由並附繕本）。
上訴書狀如未敘述理由，應於上訴期間屆滿後20日內補提理由書
於本院。
                      書記官  黃舜民
中    華    民    國    97    年     7    月    23    日
附錄論罪科刑法條：
毒品危害防制條例第十條：
施用第一級毒品者，處六月以上五年以下有期徒刑。
施用第二級毒品者，處三年以下有期徒刑。


司法院資訊處製作；財團法人民間司法改革基金會備份。
